臺灣臺中地方法院刑事判決　　　　　　　94年度易字第1898號
公　訴　人　臺灣臺中地方法院檢察署檢察官
被　　　告　辛○○
　　　　　　丁○○
上列被告等因竊盜案件，經檢察官提起公訴（九十四年度偵字第
九一九七號、第一一二五三號），被告等均於準備程序就被訴事
實為有罪之陳述，本院合議庭裁定由受命法官獨任進行簡式審判
程序，並予判決如下：
    主    文
辛○○共同連續於夜間侵入有人居住之建築物竊盜，處有期徒刑
捌月。
丁○○共同竊盜，處有期徒刑月，如易科罰金，以佰元折算
壹日。
    犯罪事實
一、辛○○基於意圖為自己不法所有之概括犯意，連續為下列竊
    盜犯行：
（一）於民國九十四年四月四日晚間某時，夥同與其同有意圖為
      自己不法所有犯意聯絡之李棋華（應由檢察官另行依法偵
      處），至臺中縣東勢鎮○○街一六三號前，見丙○○所有
      ，車號ＺＡＰ－五八七號輕型機車一部停放於該處，無人
      看管，乃認有機可乘，遂以李祺華自備之機車鑰匙一支，
      啟動該機車之引擎而竊取之，並於得手後供作自己代步之
      用。
（二）辛○○復於九十四年四月二十七日十八時許，另夥同與其
      同有不法所有犯意聯絡之陳奕志（亦應由檢察官另行依法
      偵處），前往甲○○位於臺中縣東勢鎮○○○路三一巷一
      號旁之倉庫內，竊取甲○○所有之農用搬運車一部（此農
      用搬運車係由甲○○於九十三年間向辛○○之父盧文良購
      得），得手後並將之運至不知情之徐華興所經營，位於臺
      中縣東勢鎮○○街二三一號之「加坤農機行」，而以新台
      幣（下同）五千五百元之價格售予徐華興（其所涉收受贓
      物犯嫌，業據檢察官另為不起訴處分確定）。
（三）辛○○再於九十四年五月四日二十一時許之夜間，夥同與
      其同有不法所有犯意聯絡之賴桂君（另由檢察官移送本院
      併案辦理），前往臺中縣和平鄉中坑村中坑巷四一號中坑
      國小教職員宿舍，未得允許，由賴桂君在外把風，辛○○
      則無故侵入該有人居住之建築物內，徒手竊取中坑國小教
      師乙○○所有置於該宿舍內之黑色背包一只（內有現金五
      百餘元及天龍書店會員卡、名片、臺北捷運悠遊卡各一張
      等物）。辛○○於竊取得手後，隨即將該只黑色背包交予
      賴桂君，賴桂君乃先將其內之現金取出，嗣為掩飾犯行，
      並於同日二十三時許，將該只黑色背包，連同其內之天龍
      書店會員卡、名片、臺北捷運悠遊卡各一張等物，均棄置
      於臺中縣東勢鎮新聖國小鄰近之土地廟旁之草叢內。
（四）辛○○其後又於九十四年五月九日十四時四十分許，夥同
      與其同有不法所有犯意聯絡之丁○○，由丁○○駕駛車牌
      號碼ＯＹ－九六九六號自用小貨車，搭載辛○○前往臺中
      縣東勢鎮北坑巷五之一號處，見有庚○○所有之洗衣機一
      部置於屋外無人看守，乃趁機以徒手將該部洗衣機搬運竊
      走，並隨即將之寄放於真實姓名、年籍均不詳，綽號「阿
      龍」之成年友人處，伺機轉賣牟利。
二、嗣甲○○先於九十四年四月三十日十時許，帶同員警至前開
    徐華興所經營，位於臺中縣東勢鎮○○街二三一號之「加坤
    農機行」，起出其遭竊之前開農用搬運車一部，並經警向徐
    華興查詢後，得知該部農用搬運車係由辛○○攜來變賣。其
    後，辛○○、丁○○咸於九十四年五月十一日十七時四十分
    許，為警持本院核發之搜索票，分別在臺中縣東勢鎮○○街
    二四九號對面鐵皮屋內及臺中縣東勢鎮○○路中和巷五二號
    住處內搜索查獲，並帶同員警起出前開丙○○被竊之車號Ｚ
    ＡＰ－五八七號輕型機車一部、庚○○遭竊之洗衣機一部及
    乙○○所有遭竊取後棄置於上述草叢中之黑色背包一只及天
    龍書店會員卡、名片、臺北捷運悠遊卡各一張等物，始由警
    進而查悉上情。
三、案經臺中縣警察局和平分局及臺中縣警察局東勢分局先後報
    請臺灣臺中地方法院檢察署檢察官偵查起訴。
    理    由
一、上開事實，業據被告辛○○、丁○○均於本院訊問時供認不
    諱，核與被害人乙○○、丙○○之女己○○、庚○○及甲○○於警詢中指陳失竊之情節大致相符（見偵字第九一九七號
    卷第二九頁至第三０頁、第三二頁至第三三頁，偵字第一一
    二五三號卷第一六頁至第一七頁、第二三頁），並有贓物認
    領保管單四張、車輛車牌失竊作業查詢報表—查獲車輛認可
    資料及發生刑案現場圖各一紙、發生刑案現場照片二張、被
    害人甲○○所有遭竊之農用搬運車照片四張及買賣三聯單一
    張附卷可稽（見偵字第九一九七號卷第三一頁、第三四頁、
    第四二頁、第三五頁、第四七頁、第四八頁，偵字第一一二
    五三號卷第三０頁、第二七頁至第二八頁、第三一頁），足
    見被告辛○○、丁○○所為前開自白，確與客觀事實相符，
    堪予採認。是本件事證至臻明確，被告辛○○、丁○○前揭
    竊盜犯行，均洵堪認定。
二、按刑法之加重竊盜罪所謂之建築物，係指住宅以外，上有屋
    面，周有門壁，足避風雨，供人出入，且定著於土地之工作
    物而言（最高法院五十年台上字第五三二號判例意旨參照）
    。本件被告辛○○為前開事實欄一、（三）所載之竊盜犯行
    ，係於九十四年五月四日二十一時許之夜間，侵入前述中坑
    國小教職員宿舍內為之，該宿舍依前開發生刑案現場圖與照
    片觀之（見偵字第九一九七號卷第四七頁、第四八頁），係
    學校於校園操場旁所另行搭建之鐵皮屋，雖非住宅，但顯係
    密切附著於土地之建物而足以遮風避雨，且該建物復為中坑
    國小提供予被害人乙○○住宿之宿舍，自屬有人居住之建築
    物甚明，是核被告辛○○四次竊盜所為，分別係犯刑法第三
    百二十條第一項之普通竊盜罪〔事實欄一、（一）、（二）
    、（四）所載之竊盜犯行〕及同法第三百二十一條第一項第
    一款之夜間侵入有人居住之建築物竊盜罪〔事實欄一、（三
    ）所載之竊盜犯行〕。被告丁○○所為則係犯刑法第三百二
    十條第一項之普通竊盜罪。被告辛○○就前揭事實欄一、（
    四）所載之竊盜犯行與被告丁○○間；就前開事實欄一、（
    一）、（二）所載之竊盜犯行，分別與李祺華、陳奕志間，
    俱有犯意聯絡及行為分擔，皆為共同正犯。另按行為人於行
    竊時擔任把風工作，並就竊得之款共同花用，其把風行為，
    顯係為自己犯罪之意思而參與，雖所參與者非構成要件之行
    為，亦不過行為之分擔而已，既在合同意思範圍之內，即應
    就全部行為，負共同正犯之責，本件被告辛○○為前揭事實
    欄一、（三）所示之竊盜犯行時，另有賴桂君在旁把風，是
    其二人就前開竊盜犯行，事前共謀，且共同參與偷竊，彼此
    間乃有犯意聯絡及行為分擔，亦屬共同正犯。被告辛○○前
    後四次竊盜犯行，時間緊接，所犯為基本構成要件相同之罪
    名，顯係基於概括犯意反覆實施，為連續犯，應依刑法第五
    十六條之規定，論以情節較重之夜間侵入有人居住之建築物
    竊盜之一罪，並加重其刑。爰審酌被告辛○○、丁○○犯罪
    之動機、目的均僅為貪圖一時小利、犯罪之手段，渠二人於
    本件所為竊盜犯行之次數與所竊物品價值之犯罪所生危害，
    兼衡酌被告辛○○、丁○○犯後對案情均供認無隱，尚見悔
    意之犯罪後態度及被害人乙○○等人均已將大部分之被竊物
    品領回，有前開贓物認領保管單四紙在卷可佐等一切情狀，
    分別量處如主文所示之刑。至被告辛○○為前揭事實欄一、
    （一）所載之普通竊盜犯行，固持共犯李祺華所有之機車鑰
    匙一支為之，業據被告辛○○供承在卷（見本院卷第一七頁
    至第一八頁），然該支鑰匙未經扣案，且無積極證據證明該
    鑰匙仍舊存在，復非屬違禁物，為免日後滋生執行之困難，
    爰不併為沒收之宣告，附此敘明。
據上論斷，應依刑事訴訟法第二百七十三條之一第一項、第二百
九十九條第一項前段，刑法第二十八條、第五十六條、第三百二
十一條第一項第一款、第三百二十條第一項、第四十一條第一項
前段，罰金罰鍰提高標準條例第一條前段、第二條，判決如主文
。
本案經檢察官戊○○到庭執行職務。
中　　華　　民　　國　　94　　年　　10　　月　　31　　日
                  刑事第四庭  法  官  陳思成
上正本證明與原本無異。
如不服本判決，應於送達後十日內向本院提出上訴狀（須附繕
本），上訴於臺灣高等法院臺中分院。
                              書記官  王嘉麒
中　　華　　民　　國　　94　　年　　10　　月　　31　　日
附錄論罪科刑法條
刑法第三百二十一條第一項第一款
犯竊盜罪而有左列情形之一者，處六月以上、五年以下有期徒刑：
一、於夜間侵入住宅或有人居住之建築物、船艦或隱匿其內而犯
    之者。
刑法第三百二十條第一項
意圖為自己或第三人不法之所有，而竊取他人之動產者，為竊盜
罪，處五年以下有期徒刑、拘役或五百元以下罰金。
